Minutes et répertoires du notaire Philippe I COTHEREAU, 22 mars 1556 - 3 mai 1588 (étude VI)
Archives nationales
- Minutes de Philippe I COTHEREAU, 22 mars 1556 - 1588; MC/ET/VI/81 - MC/ET/VI/134
  - Minutes. 1570, septembre - 1570, décembre, septembre 1570 - décembre 1570; MC/ET/VI/103
    - Contrat de mariage entre Pierre Canelle, écuyer, seigneur de Cailleux et de L'Islet, homme d'armes des ordonnances du roi sous la charge de monseigneur le duc de Guise, fils de Jean Canelle, écuyer, seigneur de Cailleux et de l'Islet, décédé, homme d'armes des ordonnances du Roi sous la charge de monsieur le comte de Crussol, et de damoiselle Anne Dougnies, décédée, d'une part, et Marguerite Fremin, fille de Jacques Fremin, écuyer, licencié (?), et de Jeanne de Maure, d'autre part., 18 novembre 1570; MC/ET/VI/103; profession et qualité du père de la future incomplètes car acte effacé, déchiré
      Le père de la future, stipulant pour sa fille.
      contrat de mariage; Canelle, Jean; Canelle, Pierre; Crussol, Antoine de (1528-1573); Dougnies, Anne; Fremin, Jacques; Fremin, Marguerite; Guise, Henri de Lorraine (1550-1588, duc de); Maure, Jeanne de
    - Contrat de mariage entre Roger de Rogery, peintre de la Reine Mère, concierge du grand jardin de Fontainebleau, demeurant à Fontainebleau, d'une part, et Marie Millard, fille de Gilles Millard, décédé, procureur en la Cour de parlement, et de Marie Charlot, d'autre part., 26 novembre 1570; MC/ET/VI/103
      Précisions sur les lieux: Fontainebleau (Seine-et-Marne)--Château (Grand-Jardin)
      Documents du Minutier central des notaires de Paris, Histoire de l'art au XVIe siècle (1540-1600) [477 actes], par Catherine Grodecki, tome II, Sculpture, peinture et gravure, broderie, faïence et émaillerie, orfèvrerie et joaillerie, armes et armures, Paris, Archives nationales, 1986, p. 207, notice n° 838 (instrument de recherche imprimé dématérialisé, certaines notices sont plus détaillées dans la version intégrale accessible en ligne par la rubrique 'Autres instruments de recherche', voir contexte dans le Plan d’orientation général - Notaires de Paris, guides thématiques du Minutier).
      contrat de mariage; Fontainebleau (Seine-et-Marne); Charlot, Marie; Millard, Gilles; Millard, Marie; Rogery, Roger de (15..-1596); concierge
    - Contrat de mariage entre Raoul Bontemps, notaire au Châtelet de Paris, d'une part, et Geneviève Mocet, fille d'honorable personne, Guillaume Mocet, procureur ès cours ecclésiastiques, d'Anne Mesnard, d'autre part., 10 décembre 1570; MC/ET/VI/103
      contrat de mariage; Bontemps, Raoul; Mesnard, Anne; Mocet, Geneviève; Mocet, Guillaume; notaire
  - Minutes. 1571, janvier - 1571, juin, janvier 1571 - juin 1571; MC/ET/VI/104
    Le mois de mai 1571 manque.
    - Caution de Jeanne Delorme, veuve d'Olivier Raoulland, architecte du roi, demeurant à Lyon, pour Charlotte Delorme, fille naturelle de feu Philibert Delorme, conseiller et aumonier ordinaire du roi., 15 janvier 1571; MC/ET/VI/104
      cautionnement; Lyon (Rhône); Delorme, Jeanne; Raoulland, Olivier; Delorme, Charlotte; Delorme, Philibert; architecte; prêtre
    - Marché de fourniture de plâtre par Pierre Mauduy, marchand demeurant aux Anguilles, paroisse de Samois près de Fontainebleau, à Claude Guérin et Jean de Langre, maîtres maçons et architectes du roi, le premier demeurant à Paris le second à Fontainebleau, à livrer au logis du roi à Fontainebleau., 5 mars 1571; MC/ET/VI/104
      Artisans XVIIe, par M. Jurgens, M.A. Fleury, R. Gourmelon et le personnel du Minutier central, 1954-1996 (fichier papier entièrement dématérialisé; voir contexte dans le Plan d’orientation général - Notaires de Paris, guides thématiques du Minutier).
      marché; Maudy, Pierre; Guerin, claude; Langres, Jean de
    - Contrat de mariage entre Marin Durant, boulanger, demeurant es hors la porte Faubourg Saint-Honoré à l'Enseigne du Pilier Vert, d'une part, et Michelle Moreau, veuve, demeurant maison où pend pour Enseigne l'Echiquier, Faubourg Saint-Honoré, veuve de Lucien Favier, boulanger, d'autre part., 4 avril 1571; MC/ET/VI/104
      Marin Durant, natif de Rouen, à présent prisonnier au Châtelet de Paris.
      Précisions sur les lieux: Paris--Saint-Honoré (porte, enseigne de l'Echiquier); Paris--Saint-Honoré (porte, enseigne du Pilier Vert)
      contrat de mariage; Châtelet; Echiquier (enseigne de l'); Pilier Vert (enseigne du); Saint-Honoré (faubourg); Saint-Honoré (porte); Rouen (Seine-Maritime); Durant, Marin; Favier, Lucien; Moreau, Michèle; boulanger
    - Contrat de mariage entre Riolle Guesdon, vinaigrier, demeurant grande rue Mouffetarddevant l'Église Saint-Médard, paroisse Saint-Marceau, d'une part, et Étiennette Rayer, veuve de Antoine Musnier, tailleur d'habillements suivant la Cour, d'autre part., 26 avril 1571; MC/ET/VI/104
      La future habite en la maison de la veuve de Jean de Roncinet, archer de la garde du corps du Roi.
      contrat de mariage; Mouffetard (rue); Saint-Médard (église); Guesdon, Riolle; Musnier, Antoine; Rayer, Etiennette; Roncinet, Jean de; officier de la maison militaire du roi (Ancien Régime); tailleur d'habits; vinaigrier
    - Contrat de mariage entre Nicolas Bonfons, marchand libraire, demeurant rue Neuve Notre-Dame, fils de Jean Bonfons, bourgeois de Paris, décédé, marchand libraire, et d'honorable femme Catherine Sergent, d'une part, et Catherine Ruelle, mineure, fille d'honorable homme Jean Ruelle, bourgeois de Paris, décédé, libraire et imprimeur, et d'honorable femme Geneviève Boissel, d'autre part., 6 mai 1571; MC/ET/VI/104
      Geneviève Boissel, stipulant comme tutrice.
      contrat de mariage; Neuve-Notre-Dame (rue); Boissel, Geneviève; Bonfons, Jean; Bonfons, Nicolas; Ruelle, Catherine; Ruelle, Jean; Sergent, Catherine; imprimeur; libraire; libraire
    - Contrat de mariage entre Louis Le Blond, maître orfèvre, d'une part, et Jeanne Erondelle, veuve de Louis Vaulx Bouys, maître orfèvre, d'autre part., 24 mai 1571; MC/ET/VI/104
      contrat de mariage; Erondelle, Jeanne; Le Blond, Louis; Vaulx-Bouys, Louis; orfèvre
    - Contrat de mariage entre Jérôme Durefort, courtier de vin à Paris, d'une part, et Michelle Sibillet, fille de maître (Clément) Sibillet, praticien au Palais, d'autre part., 18 juin 1571; MC/ET/VI/104
      Clément Sibillet, stipulant pour sa fille.
      contrat de mariage; Durefort, Jérôme; Sibillet, Clément; Sibillet, Michèle; courtier; juriste
    - Contrat de mariage entre Nicolas Bouquet, gagne-denier, demeurant hors la Porte Saint-Jacques, d'une part, et Perrette de Bouchemy, veuve de Jacques de Beauquay, d'autre part., 18 juin 1571; MC/ET/VI/104
      Jacques de Beauquay, aveugle, demeurant aux Quinze-Vingts.
      contrat de mariage; Quinze-Vingt (hôpital des); Saint-Jacques (faubourg); Beauquay, Jacques de; Bouchemy, Perrette de; Bouquet, Nicolas; journalier
    - Contrat de mariage entre Jean Fouacyer, procureur en la Cour de parlement, d'une part, et Marie Chappot, fille de Sarde Chappot, décédé, procureur en la Cour de Parlement, et de Geneviève Mullard, d'autre part., 28 juin 1571; MC/ET/VI/104
      Geneviève Mullard, stipulant pour sa fille.
      contrat de mariage; Chappot, Marie; Chappot, Sarde; Fouacyer, Jean; Mullard, Geneviève; procureur de justice (Ancien Régime)
    - Titre nouvel par Jean Bassetart, procureur et garde des sceaux de la baronerie de Moussy-le-Chastel en Beauvaisis, (1) logé rue et paroisse Sainte-Croix en la Cité, chez Balthasard Bassetart, substitut du procureur du roi au Châtelet, envers Louise Boudin, veuve de Zacharie Normain, maître sculpteur et peintre, pour une rente de 5 livres tournois, assise sur une maison rue de la Verrerie dont ledit Bassetart s'est rendu acquéreur par licitation du Châtelet le 16 juin 1649., 15 juillet 1649; MC/ET/VI/104
      Compléments de description: (1) Mouchy-le-Châtel, cant. Noailles, arr. Beauvais. Oise.
      Documents du Minutier central concernant les peintres, sculpteurs et graveurs au XVIIe siècle (1600-1650) [études I à X, 1955 actes], par Marie-Antoinette Fleury, tome I, Paris, S.E.V.P.E.N, 1969, p. 525 (instrument de recherche imprimé dématérialisé, certaines notices sont plus détaillées dans la version intégrale accessible en ligne par la rubrique 'Autres instruments de recherche', voir contexte dans le Plan d’orientation général - Notaires de Paris, guides thématiques du Minutier).
      titre nouvel; Mouchy-le-Châtel (Oise); Sainte-Croix (paroisse); Sainte-Croix-en-la-Cité (rue); Verrerie (rue de la); Bassetart, Balthazard; Bassetart, Jean; Boudin, Louise; Normain (veuve); Normain, Zacharie (15..-1613); peintre; procureur de justice (Ancien Régime); sculpteur
  - Minutes. 1571, juillet - 1572, août, juillet 1571 - août 1572; MC/ET/VI/105
    1571, juillet, octobre, décembre: dont un seul acte en octobre.
    1572, janvier, mars, avril, mai, juin, août.
    - Contrat de mariage entre Mathieu Baudrand, étudiant en droit en l'Université de Paris, fils d'honorable homme Benoît Baudrand, marchand, demeurant au diocèse de Lyon, d'une part, et Jeanne Quenard, veuve de Roger Fougeret, maître barbier chirurgien, demeurant à Moulins, d'autre part., 9 juillet 1571; MC/ET/VI/105
      contrat de mariage; Moulins (Allier); Baudrand, Benoît; Baudrand, Mathieu; Fougeret, Roger; Quenard, Jeanne; chirurgien; commerçant; étudiant
    - Mémoire de la vaisselle d'argent que le sieur Barbedor a acheté à madame de Brigueil., 11 juillet 1571; MC/ET/VI/105
      Barbedor, M.; Brigueil, Madame de
    - Contrat de mariage entre maître Antoine Larcher, procureur en la Cour de parlement, d'une part, et Marguerite Lefeure, fille d'honorable homme, maître Raoul Lefeure, commissaire examinateur au Châtelet de Paris, et de Tassine Garnier, d'autre part., 14 juillet 1571; MC/ET/VI/105
      Les parents, stipulant pour leur fille.
      contrat de mariage; Garnier, Tassine; Larcher, Antoine; Lefeure, Marguerite; Lefeure, Raoul; commissaire au Châtelet (Ancien Régime); procureur de justice (Ancien Régime)
    - Contrat de mariage entre Étienne Mercier, maître tapissier courtepointe, d'une part, et Catherine Ledru, fille d'honorable homme Philippe Ledru, maître marchand boisselier, et de Marie Leroy, décédée, d'autre part., 25 juillet 1571; MC/ET/VI/105
      contrat de mariage; Ledru, Catherine; Ledru, Philippe; Leroy, Marie; Mercier, Etienne; menuisier; tapissier
    - Contrat de mariage entre Didier Breton, compagnon tailleur d'habillements, demeurant Collège de la Marche, d'une part, et Gratienne Gaultier, chaperonnière au service d'Antoinette de Barly, demeurant en la Maison de Noël Godyer, maître boursier à Paris, fille de Robert Gaultier, cordonnier, demeurant à Dangu (près de Gisors) et de Guillemette Fauvart, décédée, d'autre part., 20 janvier 1572; MC/ET/VI/105
      contrat de mariage; Dangu (Eure); La Marche (collège de); Barly, Antoinette de; Breton, Didier; Fauvart, Guillemette; Gaultier, Gratienne; Gaultier, Robert; Godyer, Noël; cordonnier; tailleur d'habits
    - Contrat de mariage entre Jean Roger, tailleur d'habillements, d'une part, et Marie Le Jeune, mineure, fille de François Le Jeune, décédé, porteur de blé en Place de Grève, et de Suzanne Moryer, d'autre part., 31 janvier 1572; MC/ET/VI/105
      Suzanne Moryer, stipulant pour sa fille.
      contrat de mariage; Grève (place de); Le Jeune, François; Le Jeune, Marie; Moryer, Suzanne; Roger, Jean; magasinier; tailleur d'habits
    - Contrat de mariage entre Nicolas Girard, audiencier du Châtelet de Paris, d'une part, et Étiennette de Vaulx, fille d'Antoine de Vaulx, décédé, avocat au Parlement, et de (Marie) Lefebure, d'autre part., 4 mai 1572; MC/ET/VI/105
      La mère de la future, veuve en premières noces dudit de Vaulx et veuve en secondes noces de maître Nicolas Menard, premier lieutenant au greffe de la Cour des Aides; la mère de la future, stipulant pour sa fille.
      contrat de mariage; Girard, Nicolas; Lefebure, Marie; Menard, Nicolas; Vaulx, Antoine de; Vaulx, Etiennette de; huissier; avocat
    - Marché par Gilles Lorain, marchand carrier demeurant faubourgs Notre-Dame-des-Champs., 7 mai 1572; MC/ET/VI/105
      marché; Lorain, Gilles; commerçant; carrier
    - Contrat de mariage entre Jacques Masse, veuf, marchand chandelier en suif, d'une part, et Catherine Guesnyn, fille d'Antoine Guesnyn, bourgeois de Paris, décédé, marchand, et de Perrette Boissel, d'autre part., 18 mai 1572; MC/ET/VI/105
      Perrette Boissel, stipulant pour sa fille.
      contrat de mariage; Boissel, Perrette; Guesnyn, Antoine; Guesnyn, Catherine; Masse, Jacques; cirier; commerçant
    - Promesse et marché de Roger Langlois, fondeur ordinaire pour le roi en son artillerie, demeurant au carrefour Guillori, à Isabeau de Beaumont, veuve de Louis de Melun, seigneur du Bignon, près Ferrières-en-Gâtinais, y demeurant, de fonte de quatre armoiries de bronze dessinées par Claude Dubois, maître imagier et peintre, pour la sépulture de feu Louis de Melun., 20 mai 1572; MC/ET/VI/105
      Le marché est conclu à raison de 9 sols tournois la livre de métal mis en oeuvre, sur quoi la demoiselle a payé au fondeur, en présence des notaires, 28 livres tournois, et promet luy payer le reste à la livraison de l'ouvrage.
      'Et a esté accordé que ou cas que lad. somme de XXVIII l. tz ne pourra suffyre pour payer led. Langloys de la valleur desd. quatre armoiryes par le poix qui s'en fera en livrant icelles, icelluy Duboys, à ce present, a promis, sera tenu, promect et gaige en som privé nom de bailler et paier led. surplus aud. Langloix ou au porteur, en baillant et delivrant par icelluy Langloys lesd. quatre armoiryes...'.
      ou
      Documents du Minutier central des notaires de Paris, Histoire de l'art au XVIe siècle (1540-1600) [477 actes], par Catherine Grodecki, tome II, Sculpture, peinture et gravure, broderie, faïence et émaillerie, orfèvrerie et joaillerie, armes et armures, Paris, Archives nationales, 1986, p. 144, notice n° 701 (instrument de recherche imprimé dématérialisé, certaines notices sont plus détaillées dans la version intégrale accessible en ligne par la rubrique 'Autres instruments de recherche', voir contexte dans le Plan d’orientation général - Notaires de Paris, guides thématiques du Minutier).
      Melun, Louis de
    - Contrat de mariage entre Gilles Le Telier, tondeur de draps à Paris, demeurant rue Saint-Antoine, d'une part, et Nicole Saulnier, âgée de 25 ans, fille de Jean Saulnier, commissaire de l'artillerie, demeurant à Melun, d'autre part., 4 juin - 24 juin 1572; MC/ET/VI/105
      Nicoles Saulnier jouissant de ses droits.
      contrat de mariage; Melun (Seine-et-Marne); Saint-Antoine (rue); Le Tellier, Gilles; Saulnier, Jean; Saulnier, Nicole; commissaire (Ancien Régime); officier (armée); tisserand
  - Minutes. 1573, janvier - 1573, juin, janvier 1573 - juin 1573; MC/ET/VI/106
    Le mois de mai 1573 manque.
    - Contrat de mariage entre Jean Guillard, marchand, fils de Jean Guillard, décédé, laboureur, demeurant à Coupru, près de Château-Thierry et de Claude Ollivier, d'une part, et Françoise Bontemps, veuve de Noël Chartier, bourgeois de Paris, marchand de vin, d'autre part., 17 janvier 1573; MC/ET/VI/106
      Jean Guillard, natif de Coupru; Claude Olivier, ayant donné sa procuration.
      contrat de mariage; Coupru (Aisne); Bontemps, Françoise; Chartier, Noël; Guillard, Jean; Olivier, Claude; Ollivier, Claude; agriculteur; commerçant
    - Contrat de mariage entre Pierre Lebrun, maître marchand orfèvre, d'une part, et honorable femme Marie Belier, veuve de Jean Macé, marchand, maître orfèvre, d'autre part., 23 février 1573; MC/ET/VI/106
      contrat de mariage; Belier, Marie; Lebrun, Pierre; Macé, Jean; orfèvre; orfèvre
    - Quittance par Pierre Courageux, marchand chapelier, bourgeois de Paris, demeurant rue Saint-Honoré en la maison où pend pour enseigne l'Image Saint-Martin, à Thomas Sebillet, avocat au Parlement, à présent mari de Madeleine Leroy, auparavant veuve de feu Jean Chofflart, marchand drapier, bourgeois de Paris., 30 mars 1573; MC/ET/VI/106
      Histoire littéraire XVIe siècle, par Catherine Grodecki, Madelaine Jurgens, Pierre-Yves Louis, Xenia Pamfilova, 1972-1994 (fichier papier entièrement dématérialisé; voir contexte dans le Plan d’orientation général - Notaires de Paris, guides thématiques du Minutier).
      quittance; Saint-Honoré (rue); Saint-Martin (image); Courageux, Pierre; Sebillet, Thomas; Leroy, Madeleine; Chofflart, Jean; avocat; commerçant; fabricant d'accessoires vestimentaires
    - Contrat de mariage entre Jospeh Le Villain, fondeur, boitier, demeurant rue des Déchargeurs, près des Halles, fils d'honorable homme Adam Le Villain, fondeur boitier, d'une part, et Marie Molien, fille de Michel Molien, décédé, éperonnier, et de Guillemette Drouet, d'autre part., 12 juin 1573; MC/ET/VI/106
      Jospeh Le Villain, sous l'autorité de son père; Guillemette Drouet, veuve 2 fois, veuve en 1ères noces dudit Molien, et à présent veuve de Pierre de Berde, éperonnier à Saint-Germain-des-Prés, et stipulant pour sa fille.
      contrat de mariage; Déchargeurs (rue des); Halles centrales; Saint-Germain-des-Prés (hameau); Berde, Pierre de; Drouet, Guillemette; Le Villain, Adam; Le Villain, Joseph; Molien, Marie; Molien, Michel; fondeur; forgeron
    - Inventaire après décès de Etienne Masurier, marchand apothicaire et épicier., 15 juin 1573; MC/ET/VI/106; 31 f.
      Les oeuvres d'art sont mentionnées dans l'inventaire.
      Georges Wildenstein, Le goût pour la peinture dans la bourgeoisie parisienne entre 1550 et 1610, d'après des inventaires après décès conservés au Minutier central des notaires aux Archives nationales [6.084 actes], Gazette des Beaux-Arts, t. 33 bis, 1962 (voir contexte dans le Plan d’orientation général - Notaires de Paris, guides thématiques du Minutier).
      Date de création de la notice: 2002
      inventaire après décès; Masurier, Etienne; commerçant; pharmacien; commerçant; commerçant; pharmacien
    - Marché par lequel François Belin, maître peintre, demeurant rue de la Tisseranderie, promet à Jean Valder, marchand, hourgeois de Paris, demeurant aux galeries du Louvre, de lui faire cent aulnes en carré de dessins de tapisseries de paysages ornés de plantes et d'oiseaux, peints en détrempe et coloris, pour servir de patrons, à livrer dans trois ans, moyennant 12 livres tournois pour chaque aulne en carré. Ledit Belin a promis de faire une rallonge d'un tiers de hauteur sur toute la longueur des dessins, et pour cette rallonge ledit Valder promet de fournir le papier. Les travaux seront payés au fur et à mesure de leur achèvement., 30 octobre 1650; MC/ET/VI/106
      Documents du Minutier central concernant les peintres, sculpteurs et graveurs au XVIIe siècle (1600-1650) [études I à X, 1955 actes], par Marie-Antoinette Fleury, tome I, Paris, S.E.V.P.E.N, 1969, p. 25 p. 26 (instrument de recherche imprimé dématérialisé, certaines notices sont plus détaillées dans la version intégrale accessible en ligne par la rubrique 'Autres instruments de recherche', voir contexte dans le Plan d’orientation général - Notaires de Paris, guides thématiques du Minutier).
      marché; Orties-du-Louvre (rue des); Tixeranderie (rue de la); Belin, François; Valdor, Jean; commerçant; peintre
  - Minutes. 1573, juillet - 1573, novembre, juillet 1573 - novembre 1573; MC/ET/VI/107
    - Contrat de mariage entre Lazare Dathys, maître passementier, fils de Regnault Dathys, décédé, et de Prime Riboulle, d'une part, et Simone Cropet, mineure, fille d'André Cropet, décédé, avocat en la cour de Parlement, et de (?) (?), décédée, d'autre part., 30 août 1573; MC/ET/VI/107
      Simone Cropet, assistée de noble homme maître François Cropet, Avocat en la cour de parlement, son oncle.
      contrat de mariage; Cropet, André; Cropet, François; Cropet, Simone; Dathys, Lazare; Dathys, Regnault; Riboulle, Prime; avocat au parlement (Ancien Régime); passementier
    - Contrat de mariage entre Charles Haultemps, procureur en la cour de parlement, d'une part, et Renée Boisseau, veuve de Michel Couldray, procureur en la cour de parlement, d'autre part., 14 octobre 1573; MC/ET/VI/107
      contrat de mariage; Boisseau, Renée; Couldray, Michel; Haultemps, Charles; procureur de justice (Ancien Régime)
    - Contrat de mariage entre Jean Bouchet, d'une part, et Jeanne Bresin, fille de Grégoire Bresin, maître joueur de luth, et de Marie Colin, d'autre part., 30 octobre 1573; MC/ET/VI/107
      Grégoire Bresin et Marie Colin, stipulant pour leur fille.
      contrat de mariage; Bouchet, Jean; Bresin, Grégoire; Bresin, Jeanne; Colin, Marie; musicien
    - Tutelle (tution) concernant Jacques Charpentier, docteur régent en la faculté de médecine et lecteur ordinaire du roi en philosophie et mathématique.., 9 novembre 1573; MC/ET/VI/107
      Charpentier, Jacques; médecin
    - Procuration par Nicolle Ellyn, docteur en la faculté de médecine en l'université de Paris, à Catherine Nallot, sa mère, veuve de Antoine Eslyn., 5 décembre 1573; MC/ET/VI/107
      procuration; Ellyn, Nicole; Eslyn, Nicole; Nallot, Catherine; Eslyn, Antoine
  - Minutes. 1574, janvier - 1574, juin, janvier 1574 - juin 1574; MC/ET/VI/108
    Les mois de janvier et mars 1574 manquent.
    - Marché de couverture pour des travaux à faire dans l'hôtel de Dampierre près de l'hôtel d'Anjou., 27 avril 1574; MC/ET/VI/108
      Lieux et monuments à Paris au XVIe siècle (1070 actes), par C. Grodecki, 1971-1986 (fichier papier entièrement dématérialisé; voir contexte dans le Plan d’orientation général - Notaires de Paris, guides thématiques du Minutier).
      marché
  - Minutes. 1574, juillet - 1574, décembre, juillet 1574 - décembre 1574; MC/ET/VI/109
    Le mois de novembre 1574 manque.
    - Contrat de mariage entre Philippe Motteau, procureur au Châtelet de Paris, d'une part, et Anne Dupont, veuve de Charles Pichaud, procureur en hôtel de ville, d'autre part., 18 juillet 1574; MC/ET/VI/109
      contrat de mariage; Dupont, Anne; Motteau, Philippe; Pichaud, Charles; procureur de justice (Ancien Régime)
    - Contrat de mariage entre Jacques de Lassus, âgé de 27 ans, marchand de vin, fils de (?) (?) et de Claude de Vaulx, décédée, d'une part, et Anne Boisseau, fille de François Boisseau, décédé, procureur en la cour de parlement, et de Anne Martin, d'autre part., 8 octobre 1574; MC/ET/VI/109
      Anne Boisseau, dame de soy, usant et jouissant de ses droits.
      contrat de mariage; Boisseau, Anne; Boisseau, François; Lassus, Jacques de; Martin, Anne; Vaulx, Claude de; commerçant; procureur de justice (Ancien Régime)
    - Contrat de mariage entre Jean Lorre, maître joueur d'instruments, d'une part, et Marguerite Lemaistre, mineure, fille d'honorable homme Guillaume Lemaistre, bourgeois de Paris, marchand, et de Marguerite Suireau, décédée, d'autre part., 5 décembre 1574; MC/ET/VI/109
      Guillaume Lemaistre, stipulant comme étant le tuteur et curateur de la future.
      contrat de mariage; Lemaistre, Guillaume; Lemaistre, Marguerite; Lorre, Jean; Suireau, Marguerite; musicien; commerçant
  - Minutes. 1575, avril - 1575, décembre, avril 1575 - décembre 1575; MC/ET/VI/110
    1575, avril, septembre, décembre.
  - Minutes. 1576, janvier - 1576, juin, janvier 1576 - juin 1576; MC/ET/VI/111
    - Rente par Madeleine Leroy, veuve de Etienne Grandrémy, général et maître des œuvres de maçonnerie du roi., 2 mars 1576; MC/ET/VI/111
      constitution de rente; Grandrémy, Etienne; Leroy, Madeleine; maçon
  - Minutes. 1576, juillet - 1576, décembre, juillet 1576 - décembre 1576; MC/ET/VI/112
    - Devis de maçonnerie par Jean Bourgourou, maître maçon à Paris, envers Pierre Loryot, procureur au Châtelet., 18 septembre 1576; MC/ET/VI/112
      devis; Bourgourou, Jean; Loryot, Pierre; maçon; procureur de justice (Ancien Régime)
  - Minutes. 1577, janvier - 1577, juin, janvier 1577 - juin 1577; MC/ET/VI/113
    Le mois de février 1577 manque.